【裁判字號】    88,交易,99
【裁判日期】    890126
【裁判案由】    過失傷害
【裁判全文】
臺灣臺東地方法院刑事判決                          八十八年度交易字第九九號
    公  訴  人  臺灣台東地方法院檢察署檢察官
    被      告  乙○○
    選任辯護人  李泰宏  律師
右列被告因過失傷害案件，經檢察官提起公訴 (八十八年度偵字第一六五二、一七○
八號)，本院判決如左：
    主  文
乙○○因過失傷害人，處有期徒刑參月，如易科罰金，以參佰元折算壹日。
    事  實
一、乙○○於民國（下同）八十八年三月十六日下午，酒後（經酒精測定為每公升○
    ‧四三毫克）駕駛車牌號碼Ｐ五─八○八七號自用小客車，沿臺東縣臺東市卑南
    大圳旁小路，由東往西方向行駛，於同日十七時許，途經同市○○街與卑南大圳
    之無號誌交岔路口，理應注意車輛行駛時，駕駛人應注意車前狀況，隨時採取必
    要之安全措施。在市區道路，行車速度不得超過時速四○公里及車輛行駛至無號
    誌之交岔路口，支線道應暫停讓幹線道車先行等道路交通安全規定，而當時天候
    良好、路面乾燥、平直、無缺陷及障礙物，又無不能注意之情事，竟疏於注意，
    未暫停讓幹線道車先行，仍超速向前馳駛，適同一時、地，丙○○騎乘車號ＰＱ
    Ｖ─四三六號重機車後載其女甲○○，沿同市○○街由北往南方向行駛，乙○○
    見丙○○騎乘之機車時，避煞已不及，遂於前開交叉路口內，所駕駛自用小客車
    左前方撞擊丙○○所騎乘前開機車之右側，致丙○○、甲○○當場人車倒地，丙○○受有骨盆、左股骨骨折、左肘脫位等傷害；甲○○受有左足壓碎撕脫傷、頸
    椎骨折等傷害。
二、案經丙○○提出告訴及另與甲○○訴由臺東縣警察局臺東分局報請臺灣台東地方
    法院檢察署檢察官告偵查起訴。
     理  由
一、訊據被告乙○○固坦承於右揭時、地車禍肇事之事實，惟否認有過失傷害之犯行
    ，辯稱：伊當時車速三○公里，並未超速，且至路口有減速慢行，係告訴人機車
    撞伊之車等語。然查右揭事實，業據告訴人即被害人曾莉綺、甲○○分別於警訊
    或偵審中指訴甚詳，並有道路交通事故調查報告表、酒精測定紙、照片十一幀及
    診斷證明書二紙在卷可稽。次依警卷所附道路交通事故調查報告表繪製之現場圖
    ，兩車撞擊點（刮地痕），在被害人曾莉綺機車已過其行車方向永安街之中線之
    位置，被害人機車及人被撞彈至被告行車方向道路之左側路邊距離二十‧八公尺
    處。再參以警卷所附雙方車損照片顯示被告自用小客車駕駛座左前方車燈、葉子
    板、保險桿受損及座前擋風玻璃破裂，而被害人機車前段全毀等情以觀，顯見被
    害人機車是在行過永安街中線時為被告之車所撞及，且撞擊力很大，足證被告車
    速很快，其由支線道通過幹線道前，並未減速慢行，且超過四十公里之限速，豈
    僅如被告所稱時速三十公里左右而已。次查本件經台灣省花東區車輛行車事故鑑
    定委員會鑑定結果，亦認定被告酒精濃度過量，駕駛小客車行經無號誌交叉路口
    ，支線車未讓幹線道車先行，反而超速行駛，為肇事原因。被害人曾莉綺駕駛重
    型機車，無肇事原因。有該會八十八年九月十五日花鑑字第八八三九九號鑑定意
    見書附卷可憑，被告所辯為卸飾之詞，不足採信。本件事證已臻明確，被告聲請
    送請覆議鑑定，核無必要。
二、按車輛行駛時，駕駛人應注意車前狀況，隨時採取必要之安全措施。又行車速度
    ，依標誌之規定，無標誌者，在市區道路，時速度不得超過四○公里及汽車行駛
    至無號誌之交岔路口，支線道應暫停讓幹線道車先行。次按駕駛人飲酒後其吐氣
    所含酒精成份超過每公升○‧二五毫克以上者，不得開車。道路交通安全規則第
    九十三條第一項第一款、第九十四條第三項、第一百零二條第一項第二款、第一
    百十四條第二款分別定有明文。被告乙○○駕車自應注意上述道路交通安全規定
    ，且當時天候良好、路面乾燥、平直、無缺陷及障礙物，又無不能注意之情形，
    被告竟疏於注意，而肇車禍，致人受傷，被告應有過失，且其過失駕駛行為，與
    被害人丙○○、甲○○之受傷，具有相當因果關係，其過失傷害犯行堪以認定。
三、核被告所為，係犯刑法第二百八十四條第一項前段過失傷害罪。被告一過失行為
    ，致使被害人二人分別受傷，為想像競合犯，應依刑法第五十五條之規定，從一
    重之過失傷害罪處斷。爰審酌被告犯罪後否認犯行，飾詞卸責，頗無悔意及對被
    害人所生危害程度；惟念其尚無前科紀錄等一切情狀，量處如主文所示之刑，並
    諭知易科罰金之折算標準以示懲儆。
四、據上論斷，應依刑事訴訟法第二百九十九條第一項前段，刑法第二百八十四條第
    一項前段、第五十五條前段、第四十一條，罰金罰鍰提高標準條例第一條前段、
    第二條，判決如主文。
本案經檢察官張德寬到庭執行職務。
中    華    民    國      八十九    年      一        月    二十六      日
                                    臺灣臺東地方法院刑事庭
                                        法  官  胡  晏  彰
右正本證明與原本無異。
如不服本判決，應於判決送達後十日內向本院提出上訴狀。（須附繕本）
「切勿逕送上級法院」
書記官  陳  美  鄉
中    華    民    國      八十九    年      一        月      三十      日
附記：
刑法第二百八十四條第一項前段：
因過失傷害人者，處六月以下有期徒刑、拘役或五百元以下罰金。


司法院資訊處製作；財團法人民間司法改革基金會備份。
